臺灣板橋地方法院交通事件裁定　　　　99年度交聲字第3310號
原處分機關　交通部公路總局臺北區監理所
異　議　人
即受處分人　洪悅琳原名洪巧娥.
上列異議人即受處分人因違反道路交通管理處罰條例案件，對於
交通部公路總局臺北區監理所民國99年10月5 日北監自裁字第裁
40-RA0000000號違反道路交通管理事件裁決處分聲明異議，本院
裁定如下：
    主  文
異議駁回。
    理  由
一、汽車停車時，不得併排停車，道路交通安全規則第112 條第
    1 項第10款定有明文。又汽車駕駛人停車時，不依順行方向
    ，或不緊靠道路右側，或併排停車，或單行道不緊靠路邊停
    車者，處新臺幣（下同）600 元以上1,200 元以下罰鍰，道
    路交通管理處罰條例第56條第1 項第6 款亦定有明文。
二、原處分意旨略以：本件異議人即受處分人（下稱受處分人）
    洪悅琳（裁決書另同時載明原名「洪巧娥」）於民國99年4
    月16日下午3 時35分許，駕駛車號5N-9139 號自用一般小客
    貨車，在基隆市○○路上，因有「併排停車」之違規事實，
    為基隆市○○○○○路派出所警員以基警交字第RA0000000
    號舉發違反道路交通管理事件通知單（下稱本件舉發通知單
    ）逕附採證照片舉發。經原處分機關於99年10月5 日以北監
    自裁字第裁40-RA0000000號違反道路交通管理事件裁決書（
    下稱本件裁決書），依道路交通管理處罰條例第56條第1 項
    第6 款及違反道路交通管理事件統一裁罰基準表之規定，裁
    處受處分人罰鍰1,200 元等情。
三、異議意旨略以：受處分人於99年4 月16日下午3 時35分於基
    隆市○○路送貨，剛下好貨送進店家，前後不到5 分鐘，出
    來要開車就看見罰單，警察開單前沒事先告知，同時那裡亦
    無汽車停車格或下貨暫停區，只有機車格，受處分人停在機
    車格旁，這也算併排嗎？況且受處分人有打雙閃黃燈云云。
四、經查：
（一）所謂「併排停車」依警政機關取締實務，係指車輛依規定
      於公用道路上停車後，另以斜向、垂直或平行等方向停於
      其側致有妨礙車輛或行人通行者為認定原則。經查，本件
      受處分人於上開時、地有駕駛上揭車輛停於該處機車停車
      格旁側且該機車停車格已有機車停放之事實，有採證照片
      影本1 張在卷可稽，堪認屬實。復經觀諸該採證照片，受
      處分人所駕駛車輛係停放於機車停車格旁側之公眾往來通
      行道路上，已縮減該公用道路之路權使用範圍，其佔用公
      用道路車道停車甚明，又受處分人所駕車輛係緊靠該機車
      停車格旁側而停，亦顯有妨礙出入該機車停車格所停放機
      車通行之權，受處分人停放車輛位置已妨害他車正常通行
      ，自為灼然，是受處分人停車行為已符合併排違規停車之
      情，屬實為真。復有本件舉發通知單、基隆市警察局第二
      分局99年5 月28日基警二分五字第0990205778號函、本件
      裁決書影本各1 件在卷可稽。
（二）又警員依法舉發交通違規之前，並無相關法令規定警員有
      事先通知並提醒違規人注意之義務，本件舉發警員，因見
      受處分人違規併排停車，於受處分人離去車輛現場，車熄
      火情形下（見上開基隆市警察局第二分局函文說明所述）
      ，逕附採證照片製單舉發，既與道路交通管理處罰條例第
      7 條之2 第1 項第5 款得逕行舉發規定相符，又查無何濫
      權舉發、違誤之處，受處分人以警員未事前通知云云為辯
      ，自不可採。至於受處分人另以該處無汽車停車格或下貨
      暫停區，並其有打雙閃黃燈為由以資抗辯，均未經法文明
      定可併排停車之例外，均不足撼動上開明確違規併排停車
      事實之認定，亦均不足採，附此敘明。
五、綜上，受處分人於上開時、地有併排停車之違規行為，既經
    認定，原處分機關依道路交通管理處罰條例第56條第1 項第
    6 款規定，裁處受處分人罰鍰1,200 元，核無違誤，本件異
    議為無理由，自應將其異議駁回。
據上論斷，應依道路交通事件處理辦法第18條，裁定如主文。
中    華    民    國    100    年    5    月    18    日
                  交通法庭    法  官  方鴻愷
以上正本證明與原本無異。
如不服本裁定，應於送達後5 日內向本院提出抗告狀。
                              書記官  江怡萱
中    華    民    國   100    年    5     月    19    日